【裁判字號】    99,消債清,123
【裁判日期】    990824
【裁判案由】    清算事件
【裁判全文】
臺灣板橋地方法院民事裁定           99年度消債清字第123號
聲  請  人  甲○○
即  債務人
上列當事人聲請消費者債務清理事件，本院裁定如下：
    主  文
聲請人甲○○自中華民國九十九年八月二十五日下午四時起開始
清算程序。
本件命司法事務官進行清算程序。
    理  由
一按更生方案依消費者債務清理條例（下稱消債條例）第63條第
  1 項各款規定，有不應認可之情形者，法院即不得依同條例第
  64條第1 項，依職權認可之，消債條例第64條第2 項定有明文
  。又更生方案未依消債條例第59條、第60條規定可決時，除有
  該條例第64條規定之情形外，法院應以裁定開始清算程序，同
  條例第61條亦定有明文。而法院開始清算程序之裁定，應載明
  其年、月、日、時，並即時發生效力，同條例第83條第1 項定
  有明文。
二經查本件債務人甲○○聲請更生，並經本院98年度消債更字第
  532 號裁定開始更生程序（見98年度消債更字第532 號卷第12
  4 頁）。債務人於民國98年12月23日陳報更生方案，以每個月
  為1 期，每期新臺幣（下同） 6,000元，清償8 年共計96期，
  總計清償 576,000元（見本院98年度司執消債更字第753 號卷
  宗【以下稱第753號卷】第112頁），本院於99年1月27日依職
  權召集債權人會議，並當場以債務人所提出更生方案進行表決
  ，惟全體與會債權人均表示反對（見第753號卷第179頁），未
  參與債權人會議之債權人香港商上海豐銀行股份有限公司、
  聯邦商業銀行股份有限公司均以書面表示反對（見第753號卷
  第160、190頁），債權人會議不可決。本院審酌債務人甲○○
  所提出之更生方案，僅佔無擔保及無確定債權表總額4,160,
  102元（見第753號卷第238頁）之13.84％，清償成數甚低。又
  其所提出之更生方案中，自行主張切結每月收入僅有30,000元
  ，惟每月支出即高達36,340元（見第753號卷第116頁），顯已
  入不敷出，其更生方案並無履行可能之情形存在；另外，債務
  人主張每月薪資30,000元，其關於房租支出每月即須支出高達
  15,000元（見第753號卷第116頁），此部分亦已逾越一般人之
  生活程度。債務人現年僅48歲，縱使現職工作月收入30,000元
  為真實，仍難認債務人對盡力於工作提高收入以增加還款成數
  。因此債務人所提更生方案，對於更生債權人明顯不公平。
三綜上所述，爰依消債條例第63條第1 項第8 款、第9 款之規定
  ，本件不符合同條例第64條得逕為認可更生方案之要件。基此
  ，參酌上開說明，本件自堪認已符合消債條例第61條規定，而
  應由本院以裁定開始清算程序，爰裁定如主文。
中    華    民    國    99    年    8    月    24    日
                  民事第三庭  法  官  徐玉玲
上為正本係照原本作成。
本件不得抗告。
中    華    民    國    99    年    8    月    24    日
                              書記官  陳宥伶

司法院資訊處製作；財團法人民間司法改革基金會備份。
